Config:
  hfst:
    Gen: ../../../src/generator-gt-norm.hfst
    Morph: ../../../src/analyser-gt-norm.hfst
  xerox:
    Gen: ../../../src/generator-gt-norm.xfst
    Morph: ../../../src/analyser-gt-norm.xfst
    App: lookup

Tests:

# todo:
# Proofread the gold standard (below)
# Then: run analyser, then correct. 


  Verb - tohtiit: # Verb 'to bring' - full paradigm
     tohtiit+V+Inf: tohtiit
     tohtiit+V+Ind+Prs+Sg1: tohđin
     tohtiit+V+Ind+Prs+Sg2: tohđit
     tohtiit+V+Ind+Prs+Sg3: tohtii
     tohtiit+V+Ind+Prs+Pl1: tohđima
     tohtiit+V+Ind+Prs+Pl2: tohđitta
     tohtiit+V+Ind+Prs+Pl3: tohđithaan
     tohtiit+V+Ind+Prt+Sg1: tohđin
     tohtiit+V+Ind+Prt+Sg2: tohđit
     tohtiit+V+Ind+Prt+Sg3: tohti
     tohtiit+V+Ind+Prt+Pl1: tohđima
     tohtiit+V+Ind+Prt+Pl2: tohđitta
     tohtiit+V+Ind+Prt+Pl3: tohđithiin
     tohtiit+V+PrfPrc+Sg+Nom: tohtinu
